# 请教收入的确认是否合理

提问人：hcl1986 时间：2014-04-18 22:54:11
背景：公司主要设计、生产、销售及安装XX，对需要安装调试的工程项目，按以下完工进度确认收入和成本： 1 ，产品交付50%的当月内，确实合同总额的20%的销售收入及相应成本。 2 ，产品交付100%的当月内，确实合同总额的30%的销售收入及相应成本 3 ，产品安装完毕、调试合格后的当月，确实合同总额的40%的销售收入及相应成本 4 ，产品投入运行一年，并经测试合格后的当月内，确实合同总额的10%的销售收入及相应成本。
以上为公司销售收入确认政策，请教陈版该销售政策是否合理。

回答人：chenyiwei
首先明确：应适用销售商品模式还是提供劳务模式？ 如果采用销售商品模式，则应在满足收入确认条件时一次性确认全部收入，不允许分段确认。 如果采用提供劳务模式，则应根据完工进度而不是收款进度逐步确认收入。

提问人：hcl1986 时间：2014-04-19 10:09:00
如何准确区分应当采用销售商品模式还是提供劳务或者建造合同模式确认收入？

回答人：chenyiwei
《计学撮要 2013 》第二章第一节的头几个问题就是讨论不同收入确认模式的选择的，可以参考。